臺灣桃園地方法院民事簡易判決
110年度桃簡字第1502號
原      告  黃浚豐  
被      告  丘衛邦  
上列當事人間給付工程款事件，本院於民國111年4月29日言詞辯
論終結，判決如下：
    主      文
被告應給付原告新臺幣貳拾伍萬元。
訴訟費用由被告負擔。
本判決得假執行。
    事實及理由
一、原告主張：兩造於民國109年5月9日簽訂工程承攬契約暨保
    固書（下稱系爭契約），約定原告以總價新臺幣（下同）61
    萬元向被告承攬桃園市○○區○○○街000號8樓之2房屋之室內裝
    潢工程（下稱系爭工程），原告已完工許久，惟被告僅給付
    36萬元，且拒絕驗收，尚欠工程款25萬元，經原告屢次催討
    均未獲置理，爰依承攬之法律關係提起本件訴訟等語。並聲
    明：被告應給付原告25萬元。
二、被告則以：原告就系爭工程雖已施作完畢，惟因其施作內容
    多有瑕疵，浴櫃及衣櫃櫃板使用舊品、浴室地磚凹凸不平、
    廁所牆面紅磚使用舊品、電器櫃板因撞到天花板嵌燈無法全
    開、淋浴間水龍頭漏水，且施工過程中造成廚房地面磁磚7
    片破損，原告已就浴室地磚施工兩次，還是不平，第二次施
    工原告的下包甚至將浴室牆壁磁磚打破3片，原告每個施工
    環節都有問題，而且偷工減料，被告對原告的施工團隊完全
    沒有信心，經他人評估要修復這些瑕疵超過25萬元，被告要
    找別的師傅重做，拒絕讓原告修復瑕疵，況原告迄今尚未驗
    收，不可請求尾款等語，資為抗辯。並聲明：原告之訴駁回
    。
三、本院之判斷：
　㈠按稱承攬者，謂當事人約定，一方為他方完成一定之工作，
    他方俟工作完成，給付報酬之契約。工作有瑕疵者，定作人
    得定相當期限，請求承攬人修補之。承攬人不於前項期限內
    修補者，定作人得自行修補，並得向承攬人請求償還修補必
    要之費用。如修補所需費用過鉅者，承攬人得拒絕修補，前
    項規定，不適用之。承攬人不於前條第1項所定期限內修補
    瑕疵，或依前條第3項之規定拒絕修補或其瑕疵不能修補者
    ，定作人得解除契約或請求減少報酬。報酬應於工作交付時
    給付之，無須交付者，應於工作完成時給付之，分別為民法
    第490條第1項、第493條、第494條本文、第505條第1項明定
    。又承攬人完成工作，應使其具備約定之品質，無減少或滅
    失價值或不適於通常或約定使用之瑕疵，固為民法第492條
    所明定，惟此乃有關承攬人瑕疵擔保責任之規定，與承攬工
    作之完成無涉。倘承攬工作已完成，縱該工作有瑕疵，亦不
    得因而謂工作尚未完成（最高法院85年度台上字第2280號判
    決意旨參照）。可知，工程是否完工之瑕疵及工程驗收為不
    同概念、係屬二事，而完工與否之認定，應依已完成之工作
    於客觀上是否已達於可使用之程度定之，是在承攬關係仍存
    續時，定作人於承攬人完成工作時，雖其工作有瑕疵，仍無
    解於應給付報酬之義務，僅定作人得定相當期限請求承攬人
    修補，如承攬人不於所定期限內修補瑕疵或拒絕修補，或其
    瑕疵不能修補者，定作人得依民法第493條、第494條規定請
    求償還修補費用、減少報酬而已。
　㈡又按因可歸責於承攬人之事由，致工作發生瑕疵者，定作人
    固得依民法第495條第1項規定，對承攬人同時或獨立行使修
    補費用償還請求權與損害賠償請求權，然該項損害賠償請求
    權，屬於債務不履行責任（不完全給付）之性質，要與同法
    第493條第2項所定之修補費用償還請求權，法律性質、構成
    要件、規範功能及所生法效均未盡相同。申言之，定作人直
    接行使此項不完全給付責任之損害賠償請求權時，既非行使
    民法第493條所定瑕疵擔保責任之修補費用償還請求權，自
    應回歸民法債編通則有關「不完全給付」之規範，並適用同
    法第227條第1項之規定。若其瑕疵給付可能補正者，依給付
    遲延之規定行使其權利；其不能補正時，則依給付不能之規
    定發生法律效果。因此，定作人對於有瑕疵之工作原得拒絕
    受領；倘已受領，並因可歸責於承攬人之事由致工作發生瑕
    疵，而該瑕疵為承攬人可能補正，其補正給付無確定期限者
    ，定作人於行使上開損害賠償請求權，必先依民法第229條
    第2項或第3項規定，催告或定有期限催告承攬人補正而未為
    給付後，承攬人自受催告或自期限屆滿時起，負遲延責任，
    定作人亦於此時始得謂有該項損害賠償請求權存在。此乃同
    法第495條第1項所定之損害賠償請求權本係不完全給付責任
    性質，並尋繹是項請求權之規範功能，於89年5月5日將同法
    第227條修正為「不完全給付」之規定施行後，並非在排除
    該條第1項所定「債權人得依關於『給付遲延』之規定行使其
    權利」之適用所當然之解釋（最高法院101年度台上字第661
    號裁判要旨可資參照）。
　㈢本件原告主張已完成系爭工程，並請求被告給付工程款25萬
    元，而被告雖不否認原告已完成系爭工程，且有25萬元之工
    程款未付，惟抗辯原告施作內容有瑕疵，其修復費用超過未
    付之工程款，且被告尚未正式驗收，原告依約不得請求被告
    給付尾款云云。經查，被告已受領原告承攬之工作，縱認被
    告辯稱原告施作之工程有瑕疵乙情為真，惟證人潘聖諺證稱
    ：我是原告的下包，承包系爭工程的木作工程，系爭工程所
    使用之材料均為新品，櫃體通常不會在底板貼皮也不會封板
    ，沒有貼皮的木板呈現木頭的天然節點及顏色，紅磚在燒窯
    過程會產生天然不同的顏色，不可能拿舊的材料來使用，安
    裝完電器櫃後發現櫃門打開會碰到燈，有跟被告說明解決方
    法，但是被告不要，我願意就被告所提出之瑕疵修繕，但是
    被告不讓我修等語（見本院卷第78頁反面至第81頁），足認
    系爭工程因可歸責於原告之事由致工作發生瑕疵，而該瑕疵
    為原告可能補正且願意補正，但被告拒絕原告補正，業經被
    告陳述明確（見本院卷第83頁反面），是民法第495條第1項
    之損害賠償請求權、第493條第2項之修補費用償還請求權，
    均尚未發生。此外，被告已受領並進而使用工作物，應認原
    告完成之工作部分已經完成驗收程序，否則一方面賦與定作
    人先行受領工作物之利益，另方面又允許定作人以工程品質
    有瑕疵、或有部分未施作，執為未完工、未驗收之抗辯而拒
    絕給付報酬，自有違誠實信用之原則。從而，系爭工程既已
    完成，縱有瑕疵惟被告拒絕由原告修補，則原告請求被告給
    付工程款25萬元，尚屬有據。
四、綜上所述，原告依承攬之法律關係，請求被告給付25萬元，
    為有理由，應予准許。
五、本件係適用簡易程序所為被告敗訴之判決，爰依民事訴訟法
    第389條第1項第3款規定，依職權宣告假執行。
六、本件事證已臻明確，兩造其餘主張、陳述及所提證據，經核
    與判決結果不生影響，爰不逐一論述，併此敘明。
七、訴訟費用負擔之依據：民事訴訟法第78條。
中　　華　　民　　國　　111 　年　　5 　　月　　30　　日
                  桃園簡易庭  法  官  陳容蓉

以上為正本係照原本作成。
如不服本判決，應於送達後20日內，向本院提出上訴狀並表明上
訴理由，如於本判決宣示後送達前提起上訴者，應於判決送達後
20日內補提上訴理由書（須附繕本）。
如委任律師提起上訴者，應一併繳納上訴審裁判費。
中　　華　　民　　國　　111 　年　　5 　　月　　30　　日
                              書記官  王帆芝